臺灣屏東地方法院民事裁定　
111年度司繼字第1136號
聲  請  人  于蔚    

代  理  人  胡曉芳  
關  係  人  財政部國有財產署南區分署

法定代理人  黃莉莉  


上列聲請人聲請對被繼承人朱瑞祥選任遺產管理人事件，本院裁
定如下：
    主  文
指定財政部國有財產署南區分署為被繼承人朱瑞祥（男，民國00
年0月0日生，身分證統一編號：Z000000000號，生前籍設：屏東
縣○○鄉○○村○○路00○0 號，民國111 年2 月8日死亡）之遺產管理
人。
准對被繼承人朱瑞祥之繼承人為承認繼承之公示催告。
被繼承人朱瑞祥之大陸地區以外之繼承人，應自本公示催告公告
於司法院網站之翌日起，1年內承認繼承；大陸地區之繼承人，
應自被繼承人朱瑞祥死亡之日起3年內以書面向本院為繼承之表
示。上述期限屆滿而無繼承人承認繼承時，被繼承人朱瑞祥之遺
產於清償債權並交付遺贈物後，如有賸餘即歸屬國庫。
程序費用新臺幣壹仟元由被繼承人朱瑞祥之遺產負擔。
    理  由
一、聲請意旨略以：被繼承人朱瑞祥於民國111 年2 月8日死亡
    ，聲請人係被繼承人之配偶，為大陸地區人士，因被繼承人
    死亡後留有如98 年度雄院認字第000000000號認證之自書遺
    囑遺產需辦理繼承事宜，且被繼承人於臺灣地區無其他繼承
    人，聲請人已向本院為聲明繼承之意思表示，經本院111年
    度司聲繼字第4 號准予備查在案，為此聲請指定財政部國有
    財產署南區分署為被繼承人朱瑞祥之遺產管理人等語。
二、按被繼承人在臺灣地區之遺產，由大陸地區人民依法繼承者
    ，其所得財產總額，每人不得逾新臺幣二百萬元。超過部分
    ，歸屬臺灣地區同為繼承之人；臺灣地區無同為繼承之人者
    ，歸屬臺灣地區後順序之繼承人；臺灣地區無繼承人者，歸
    屬國庫，臺灣地區與大陸地區人民關係條例第67條第1項定
    有明文。另按被繼承人在臺灣地區之遺產，由大陸地區人民
    依法繼承之遺產事件，其繼承人全部為大陸地區人民者，除
    被繼承人係現役軍人或退除役官兵者，應適用臺灣地區與大
    陸地區人民關係條例第68條規定外，由繼承人、利害關係人
    或檢察官聲請法院指定財政部國有財產局為遺產管理人，管
    理其遺產，臺灣地區與大陸地區人民關係條例第67條之1第1
    項定有明文。
三、經查，本件聲請人主張係被繼承人朱瑞祥之配偶，為大陸地
    區人民，被繼承人朱瑞祥於111 年2 月8日死亡，然其死亡
    後留有遺產需辦理繼承事宜，被繼承人死亡後於臺灣地區無
    繼承人，並於生前預立遺囑，將遺產遺贈聲請人、養子欒心
    良等情，已據提出被繼承人除戶戶籍謄本、聲明繼承准予備
    查通知、98 年度雄院認字第000000000號認證書及自書遺囑
    等件影本，臺灣高雄地方法院96年度養聲字第260號民事裁
    定及確定證明書等件正本為證，並經調閱本院111 年度司聲
    繼字第4 號卷證無訛，堪認聲請人之主張為真實。則本件聲
    請人對於被繼承人之遺產有利害關係，其聲請指定遺產管理
    人，即屬有據，而被繼承人朱瑞祥在臺無繼承人，其繼承人
    配偶于蔚及養子欒心良均為大陸地區人民，且徵得財政部國
    有財產署南區分署之同意，有111年8月12日民事陳報狀、本
    院電話紀錄在卷可稽，依法律規定應指定財政部國有財產署
    南區分署為被繼承人朱瑞祥之遺產管理人，並依法為承認繼
    承之公示催告，裁定如主文所示。
四、依家事事件法第127條第4項規定，裁定如主文。
五、如對本裁定抗告，須於裁定送達後10日之不變期間內，向本
    院提出抗告狀，並繳納抗告費新臺幣1,000元。
中　　華　　民　　國　　111 　年　　9 　　月　　5 　　日

                  家事法庭  司法事務官  唐淑嫻